【裁判字號】    97,消債更,1919
【裁判日期】    980219
【裁判案由】    更生事件
【裁判全文】
臺灣板橋地方法院民事裁定          97年度消債更字第1919號
聲  請  人  甲○○
代  理  人  黃青鋒律師
上列當事人因消費者債務清理事件聲請更生，本院裁定如下：
    主  文
聲請人甲○○自中華民國九十八年二月十九日下午四時起開始更
生程序。
    理  由
一、按法院開始更生程序之裁定，應載明其年、月、日、時，並
    即時發生效力，消費者債務清理條例第45條第 1項定有明文
    。
二、本件聲請核其意旨略以：其因有不能清償債務之情事，目前
    債務總金額為新臺幣（下同）2,663,654 元（包括無擔保債
    務1,604,654 元、有擔保債務1,059,000 元），消費者債務
    清理條例施行後，前已提出債權人清冊，以書面向最大債權
    金融機構有限責任臺北市第九信用合作社（下稱：臺北九信
    ）請求共同協商債務清償方案，惟臺北九信提出之清償方案
    為每月繳交8,000 元，以其目前每月收入約20,000元，扣除
    每月應繳交之房屋貸款8,000 元，以及聲請人每月生活支出
    約7,000 元後，僅餘5,000 元，實無法負擔前開還款方案，
    所以雙方協商失敗，臺北九信遂於民國97年9 月30日核發載
    明「未能負擔任何還款條件」之前置協商不成立通知書予聲
    請人，而其無擔保或無優先權之債務總額未逾1,200 萬元，
    復未經法院裁定開始清算程序或宣告破產，依法得聲請更生
    程序，懇請裁定開始更生程序等語。
三、查聲請人前開之主張，業據其提出財政部臺灣省北區國稅局
    綜合所得稅各類所得資料清單、財產歸屬資料清單（第11至
    13 頁） 、財團法人金融聯合徵信中心債權人清冊（第13之
    1 至13之5 頁）、前置協商不成立通知書（第14頁）、戶籍
    謄本（第15頁）、聲請人臺北九信活期儲蓄存款存摺（第27
    至31 頁） 、聲請人名下房地建物、土地登記第二類謄本（
    第44至47頁）等件在卷可稽，復有有限責任臺北市第九信用
    合作社97年12月3 日寄送之民事陳報狀1 份附卷可參（第52
    至62頁），且本件又查無聲請人有消費者債務清理條例第6
    條第3 項、第8 條或第46條各款所定駁回更生聲請之事由存
    在，則聲請人更生之聲請應屬有據，爰依上開規定，裁定如
    主文。
四、又聲請人於更生程序開始後，應提出足以為債權人會議可決
    或經法院認為公允之更生方案以供採擇，俾免更生程序進行
    至依消費者債務清理條例第61條規定應行清算之程度，附此
    說明。
中    華    民    國    98    年    2     月    19    日
                  民事第三庭  法  官  邱靜琪
上為正本係照原本作成
本件不得抗告
本裁定已於98年2月19日下午4時公告
中    華    民    國    98    年    2     月    19    日
                              書記官  白俊傑


司法院資訊處製作；財團法人民間司法改革基金會備份。
